臺灣宜蘭地方法院刑事判決　　　　　　 100年度交訴字第38號
公　訴　人　臺灣宜蘭地方法院檢察署檢察官
被　　　告　林虹宏
上列被告因公共危險等案件，經檢察官提起公訴（100年度偵字
第2737號），嗣於準備程序進行中，被告就被訴事實為有罪之陳
述，經本院合議庭裁定改行簡式審判程序，判決如下：
    主  文
林虹宏犯肇事致人傷害逃逸罪，處有期徒刑陸月，如易科罰金，
以新臺幣壹仟元折算壹日。緩刑貳年。
被訴過失傷害部分公訴不受理。
    犯罪事實
一、林虹宏於民國100年6月7日上午9時15分許，駕駛車號6892-H
    A號自用小客車，沿宜蘭縣羅東鎮○○路○段由東往西方向行
    駛，行經復興路1 段與中華路有閃光號誌之交岔路口處時，
    本應注意車前狀況，隨時採取必要之安全措施，且行經閃光
    號誌之交岔路口，應停車再開，做隨時停車之準備，而依當
    時之情況並無不能注意之情形，竟疏未注意及此，適有由陳
    美燕騎乘之車號229-EHD 號重型機車，自中華路由南往北方
    向行至該路口，因閃避不及，遭林虹宏駕駛之汽車擦撞，並
    因此受有右手肘、右大腿、左手前臂等多處擦傷之傷害（過
    失傷害部分已撤回告訴，詳如後述）。林虹宏於肇事後並未
    留在現場為必要之救護，反駕車逃逸，嗣為警依車籍資料循
    線始查悉上情。
二、案經陳美燕訴由宜蘭縣政府警察局羅東分局報告臺灣宜蘭地
    方法院檢察署檢察官偵查起訴。
    理  由
一、本件被告林虹宏所犯駕車肇事致人受傷而逃逸罪，非死刑、
    無期徒刑、最輕本刑三年以上有期徒刑之罪，或高等法院管
    轄第一審之案件，被告於本院準備程序進行中，就被訴事實
    為有罪之陳述，經本院合議庭認合於刑事訴訟法第273條之1
    第1項之規定，裁定進行簡式審判程序，合先敘明。
二、上揭事實，業據被告林虹宏於警詢及本院審理中坦白承認，
    且經證人即告訴人陳美燕於警詢、偵訊；證人林進發、翁振
    凱於警詢時指訴明確，並有道路交通事故現場圖、道路交通
    事故調查報告表(一)、(二)、羅東聖母醫院診斷證明書各1 份及
    現場照片14張等在卷足稽，足認被告所為上開自白確與事實
    相符而堪採信，綜上，本案事證已臻明確，被告肇事逃逸之
    犯行洵堪認定，應予依法論科。
三、核被告所為，係犯刑法第185條之4之肇事逃逸罪。爰審酌被
    告明知已駕車發生車禍，並知告訴人已跌倒受傷，竟行逃逸
    ，惡性不輕，惟念告訴人所受傷害非重，被告事後業與告訴
    人達成民事和解，並已給付賠償金額等情，有和解筆錄、本
    院公務電話記錄及刑事撤回告訴狀各1 紙附卷足參（見本院
    卷第26-27、34頁），暨被告為國小畢業之智識程度、家庭
    經濟狀況非佳，犯罪後已坦承犯行，態度尚可等一切情狀，
    量處如主文所示之刑，並諭知易科罰金之折算標準，以資懲
    儆。末考量被告前雖曾因故意犯罪受有有期徒刑以上刑之宣
    告，然於執行完畢後5年內未曾因故意犯罪受有期徒刑以上
    刑之宣告，且觸犯本件犯行所生危害非重，並已與告訴人和
    解、賠償損害，告訴人並表示願意原諒等情，亦有本院電話
    記錄查詢表1紙在卷可參（見本院卷第35頁），本院認其因
    一時失慮致觸犯本案之罪，信其經此偵、審程序及刑之宣告
    後，應知所警惕，而無再犯之虞，以暫不執行其刑為當，爰
    依刑法第74條第1項第2款之規定，宣告如主文所示之緩刑期
    間，以啟自新。
四、公訴不受理部分（即過失傷害部分）：
(一)、公訴意旨另以：被告林虹宏於上開時、地，駕駛車號6892-H
    A號自用小客車，沿宜蘭縣羅東鎮○○路○段由東往西方向行
    駛，行經復興路1段與中華路有閃光號誌之交岔路口處時，
    本應注意車前狀況，隨時採取必要之安全措施，且行經閃光
    號誌之交岔路口，應停車再開，做隨時停車之準備，而依當
    時之情況並無不能注意之情形，竟疏未注意及此，適有由陳
    美燕騎乘之車號229-EHD號重型機車，自中華路由南往北方
    向行至該路口，因閃避不及，遭林虹宏駕駛之汽車擦撞，並
    因此受有右手肘、右大腿、左手前臂等多處擦傷之傷害，因
    認被告此部分另涉犯刑法第284條第1項前段之過失傷害罪嫌
    云云。
(二)、按告訴乃論之罪，告訴人於第一審辯論終結前得撤回其告訴
    ；又告訴經撤回者，應諭知不受理之判決，刑事訴訟法第23
    8條第1項、第303條第3款分別定有明文。
(三)、查告訴人陳美燕告訴被告林虹宏過失傷害案件，公訴人認被
    告除犯前述肇事致人傷害逃逸罪外，尚觸犯刑法第284條第1
    項前段之過失傷害罪。而過失傷害罪依同法第287條之規定
    ，須告訴乃論。茲據告訴人具狀撤回本件告訴，有刑事撤回
    告訴狀1份附卷足參（見本院卷第34頁），依照首開說明，
    應諭知不受理之判決。
據上論斷，應依刑事訴訟法第273條之1第1項、第299條第1項前
段、第303條第3款，刑法第185條之4、第41條第1項前段、第74
條第1項第2款，判決如主文。
本案經檢察官張學翰到庭執行職務。
中    華    民    國   100    年    10    月    21    日
                  交通法庭  法  官  卓怡君
以上正本證明與原本無異。
如不服本判決應於收受本判決後10日內向本院提出上訴書狀，並
應敘述具體理由。若未敘述理由者，應於上訴期間屆滿後20日內
向本院補提理由書狀(均須按他造當事人之人數附繕本)。
                            書記官  林怡君
中    華    民    國   100    年    10    月    21    日
附錄本案論罪科刑法條全文：
刑法第185條之4
駕駛動力交通工具肇事，致人死傷而逃逸者，處六月以上五年以
下有期徒刑。